【裁判字號】    98,審抗,145
【裁判日期】    980521
【裁判案由】    本票裁定
【裁判全文】
臺灣臺北地方法院民事裁定             98年度審抗字第145號
抗  告  人  丙○○
相  對  人  國泰世華商業銀行股份有限公司
法定代理人  甲○○
代  理  人  乙○○
上列當事人間請求本票裁定事件，抗告人對於民國98年4月2日本
院所為98年度司票字第7848號之裁定提起抗告，本院裁定如下：
    主  文
抗告駁回。
抗告程序費用新台幣壹仟元由抗告人負擔。
    理  由
一、本件抗告意旨略以：抗告人確於民國94年 2月24日向相對人
    借款新台幣（下同） 800,000元，並簽發同額之系爭本票交
    付與相對人作為保證之用，抗告人因近來投資失利而無法依
    約分期繳納，尚欠相對人 448,634元，惟仍持續清償，且有
    月退俸可按期清償，又相對人曾同意抗告人緩期清償，聲請
    人應不得聲請本件本票裁定，爰於法定期間內提起抗告請准
    廢棄原裁定云云。
二、相對人主張：其執有抗告人於94年2月24日所簽發之本票1紙
    ，金額 800,000元，付款地在相對人公司事務所，約定利息
    自發票日起依相對人定儲利率指數加碼年息 8.45%計算，免
    除作成拒絕證書，到期日為98年 1月25日，詎經相對人於到
    期日經提示僅支付其中部分外，其餘 448,634元未獲付款，
    為此聲請原法院裁定准予強制執行。
三、按執票人向本票發票人行使追索權時，得聲請法院裁定後強
    制執行，票據法第 123條定有明文。本票執票人，依前開規
    定，聲請法院裁定許可對發票人強制執行，性質上係屬非訟
    事件，此項聲請之裁定及抗告法院之裁定，僅依非訟事件程
    序以審查強制執行許可與否，並無確定實體上法律關係存否
    之效力，如發票人就票據債務之存否有爭執時，應由發票人
    另提起確認之訴，以資解決，此有最高法院57年台抗字第76
    號判例之意旨可資參照。經查，本件抗告人主張其為保證其
    向相對人之借款而簽發系爭本票，其仍有資力，僅無法依約
    分期清償，相對人同意緩期清償等情，僅關乎其等間票據原
    因關係所涉債權額多寡及相對人是否已得全數請求之認定，
    屬實體法上之爭執，依上開說明，並不屬非訟程序所得審究
    者；至於相對人所主張相對人曾同意其得緩期清償一事，並
    未見抗告人提出任何資料證明之，且依其所述內容，亦難認
    兩造對相對人前開本票票據權利之行使有予以限制等約定存
    在，自亦難認相對人有不得聲請就系爭本票裁定准予強制執
    行之情形。因之，抗告人既對系爭本票之簽發無爭執，則原
    審就系爭本票所為准予強制執行之裁定，於法並無不合，至
    於本件抗告人抗告意旨所爭執之前開實體爭執之事項，應另
    行提起訴訟，以資解決。從而，本件抗告，委無理由，應予
    駁回。
四、據上論結，本件抗告為無理由，爰依非訟事件法第21條第2
    項、第24條第1項、第46條，民事訴訟法第495條之1第1項、
    第449條第1項、第78條，裁定如主文。
中    華    民    國    98    年    5    月    21    日
                  民事第六庭審判長法  官  劉坤典
                                  法  官  賴錦華
                                  法  官  林麗真
以上正本係照原本作成
本件不得再抗告。
中    華    民    國    98    年    5     月    25    日
                                  書記官  黃士元


司法院資訊處製作；財團法人民間司法改革基金會備份。
